【裁判字號】    92,上易,343
【裁判日期】    920326
【裁判案由】    違反保護令
【裁判全文】
臺灣高等法院刑事判決                            九十二年度上易字第三四三號
    上  訴  人  臺灣新竹地方法院檢察署檢察官
    被      告  乙○○
右上訴人因被告違反保護令案件，不服臺灣新竹地方法院九十一年度易字第九三五號
，中華民國九十一年十二月三十一日第一審判決（起訴案號：臺灣新竹地方法院檢察
署九十一年度偵字第三八八五號），提起上訴，本院判決如左：
    主  文
原判決撤銷。
乙○○違反法院禁止其實施家庭暴力行為之裁定，累犯，處拘役伍拾日。如易科罰金
，以佰元折算壹日。
    事  實
一、乙○○曾因賭博案件，經原審判處有期徒刑四月確定，於民國八十六年九月三十
    日易科罰金執行完畢，仍不知悔改，其與甲○○為夫妻關係，為家庭暴力防治法
    規定之家庭成員，九十年十二月十四日起即因有對家庭成員甲○○實施家庭暴力
    之事實，經甲○○向原審法院聲請核發民事保護令，經原審法院於九十一年四月
    三十日以九十一年度家護字第四○號准予核發禁止乙○○對於甲○○實施身體上
    或精神上不法侵害之行為。惟乙○○於收受該保護令後，竟仍故態復萌，於九十
    一年七月六日十六時許，在新竹市○○路一七七號自宅，因女兒禮金分配問題，
    與甲○○起言語衝突，一時氣憤下竟砸杯子、電話，並踢亂桌椅，以此方式對於
    甲○○為精神上之不法侵害，而違反原審法院所為前述裁定。
二、案經被害人甲○○訴由新竹市警察局第三分局報請臺灣新竹地方法院檢察署檢察
    官聲請簡易處刑，經原審法院認有刑事訴訟法第四百五十二條之情形，不宜以簡
    易判決處刑，改依通常程序審理。
    理  由
一、訊據被告乙○○堅決否認涉有上開犯行，辯稱：當時伊女兒要出嫁，之前已和被
    害人談好如何分配禮金，案發當天是要請被害人將禮金拿出來分配，被害人不肯
    ，伊氣憤將桌子推開杯子摔落，並沒有砸杯子、電話，亦無亂踢桌椅，未對被害
    人為精神上不法侵害等語。
二、經查：
  (一)右開事實，迭據告訴人甲○○於偵查中指訴歷歷（見偵卷第五頁反面、第六頁）
    ，核與被告於警局初訊時供述：「我與甲○○爭吵中推開桌子，摔破玻璃杯及電
    話機」（見偵卷第三頁反面）之情節相合，並有台灣新竹地方法院九十一年家護
    字第四十號民事通常保護令及現場照片在卷可稽（見偵卷第九頁至第十二頁）。
  (二)雖告訴人甲○○於原審訊問時曾供述：伊當時沒有注意看被告有無砸杯子、電話
    及踢桌椅，只知道後來客廳很凌亂等語（見原審竹簡字卷第十六頁），然於九十
    一年十二月十九日應訊時即表明因被告之母親在庭外有拜託其原諒被告，而且要
    來開庭之前幾天，被告對其特別好，故其在上一次開庭才會表示不清楚，實則被
    告確有在其面前砸杯子、電話並踢桌椅，致其心生畏懼等語甚篤（見原審易字卷
    第十三頁、第十四頁）；徵之卷存照片顯示桌椅零亂、電話摔落地面、瓷杯甚碎
    灑滿一地，茍被告未砸杯子祇因推桌掉落地面，該瓷製杯子衡情應不致如此碎裂
    ，足認被告確有砸杯子、電話、亂踢桌椅之暴力行為，此情當已對告訴人造成威
    脅，對其精神上為不法侵害之行為。
  綜合以上，被告上開所辯無非事後卸責之詞，不足採信，其之犯行洵堪認定，應依
  法論科。
三、核被告所為，係違反法院依家庭暴力防治法第十三條第二項第一款核發民事保護
    令所為之禁止實施家庭暴力行為之裁定，應論以家庭暴力防治法第五十條第一款
    之違反保護令罪。查被告前有如事實欄所載之犯罪科刑執行紀錄，有本院全國前
    案紀錄表在卷可憑，其受有期徒刑執行完畢，五年以內再犯本件有期徒刑之罪，
    為累犯，應依法加重其刑。原審未為詳究，遽為其無罪諭知，尚有未洽，檢察官
    上訴指摘及此，為有理由，自應由本院將原判決撤銷改判。爰審酌被告前即已因
    傷害告訴人，經原審法院核發民事通常保護令在案，然仍未遵守法院命令，又發
    生本次暴力事件，造成告訴人心生恐懼及被告之品行、素行、犯罪動機、犯後態
    度等一切情狀，量處如主文所示之刑，併諭知易科罰金之折算標準。
據上論斷，應依刑事訴訟法第三百六十九條第一項前段、第三百六十四條、第二百九
十九條第一項前段、家庭暴力防治法第五十條第一款、刑法第十一條前段、第四十七
條、第四十一條第一項前段、罰金罰鍰提高標準條例第二條，判決如主文。
本案經檢察官柯麗鈴到庭執行職務。
中      華      民      國     九十二     年     三     月    二十六    日
                              臺灣高等法院刑事第五庭
                                  審判長法  官  趙  功  恆
                                        法  官  蘇  素  娥
                                        法  官  楊  貴  雄
右正本證明與原本無異。
不得上訴。
                                        書記官  林  淑  貞
中      華      民      國      九十二    年      三    月    二十八    日
附錄：本判決論罪科刑法條全文
家庭暴力防治法第五十條第一款：
違反法院依第十三條、第十五條所為之下列裁定者，為本法所稱之違反保護令罪，處
三年以下有期徒刑、拘役或科或併科新台幣十萬元以下罰金︰
  一禁止實施家庭暴力行為。


司法院資訊處製作；財團法人民間司法改革基金會備份。
